【裁判字號】    90,交訴,76
【裁判日期】    901031
【裁判案由】    過失致死
【裁判全文】
臺灣板橋地方法院刑事判決                            九十年度交訴字第七六號
    公  訴  人  臺灣板橋地方法院檢察署檢察官
    被      告  丙○○
    選任辯護人  陳志豪
右列被告因過失致死案件，經檢察官提起公訴（八十九年度偵字第二○四六四號、九
十年度偵字第一四○四號），本院判決如左：
    主  文
丙○○從事業務之人，因業務上之過失致人於死，處有期徒刑柒月。
    事  實
一、丙○○係甲○○○股份有限公司司機，係以駕駛大客車為業務之人，於民國八十
    九年十月二十九日上午六時三十五分許，駕駛ＦＬ─八四九號營業大客車，由桃
    園縣往臺北縣林口鄉方向行駛，途經臺北縣林口鄉下福村一五七之一號前未劃標
    線彎道狹路之路段時，其原應注意汽車在未劃標線之道路，應靠右行駛及注意前
    方來車，而依當時情形又無不能注意之情事，竟疏於注意及此，於行經該路段時
    ，跨越路中偏左行駛，適有惠謝淑美騎乘車號ＡＲＤ-三一六號重型機車，迎面
    駛來，閃避不及，兩車發生相撞，造成惠謝淑美顱內出血當場死亡。
二、案經本檢察官據報相驗後由臺北縣警察局新莊分局報告暨惠謝淑美之夫乙○○告
    訴請臺灣板橋地方法院檢察署檢察官偵查起訴。
    理  由
一、訊據被告丙○○對於其是甲○○○股份有限公司駕駛，於八十九年十月二十九日
    上午六時三十五分許，駕駛ＦＬ－八四九號營業大客車，由桃園縣往臺北縣林口
    鄉方向行駛，途經臺北縣林口鄉下福村一五七之一號前未劃標線彎道狹路之路段
    時，適有被害人惠謝淑美騎乘車號ＡＲＤ－三一六號重型機車，迎面駛來，閃避
    不及，兩車發生相撞，造成惠謝淑美顱內出血當場死亡之事實坦承不諱，惟辯稱
    伊當時靠右行駛，經該路段時，適有惠謝淑美騎乘車號ＡＲＤ－三一六號重型機
    車，迎面駛來，閃避不及，兩車始發生相撞，造成惠謝淑美顱內出血當場死亡，
    伊沒有過失等語。
二、按汽車除行駛於單行道或指定行駛於左側車道外，在未劃標線之道路，應靠右行
    駛。但遇有特殊情況必須行駛左側道路時，除應減速慢行外，並注意前方來車及
    行人，道路交通安全規則第九十五條定有明文。經查，本院於九十年十月四日現
    場勘驗肇事路段路寬五公尺，甲○○○大客車寬二．四公尺，甲○○○大客車現
    場行駛肇事路段，甲○○○大客車左側外緣至左側路邊寬約一．九公尺至二公尺
    ，有本院於九十年十月四日現場勘驗筆錄可按。然查，交通事故調查報告表上所
    載之現場圖及現場照片，被告駕駛之大客車車身呈右偏，車身有跨越路中情形，
    且其車尾部分離左側路邊僅一‧二五公尺，與本院於九十年十月四日現場勘驗甲
    ○○○大客車正常行駛離左側路邊約一．九公尺至二公尺相差○．六五公尺左右
    ，足見被告於車禍發生當時，確有跨越路中偏左行駛之情形。又本件經送臺灣省
    車輛行車事故鑑定委員會覆議結果認定被告駕車行經肇事地之未劃標線狹路彎道
    路段時，疏未注意靠右行駛，而跨路中偏左行駛，致遇有狀況煞避不及與迎面來
    車發生相撞肇事，可由劉車肇事後停於路中位置（詳偵卷第九頁下之現場照片）
    及機車倒地刮痕位置係在會車行向之路右，非在被告車行向向之路右（警圖將該
    痕位置劃於大客車車底下，但偵卷第十一頁上之現場照片示，該位置係在車身外
    側，非在其車底下）佐證，被告雨天駕駛營大客車，行經未劃標線彎道狹路之路
    段，跨路中偏左行駛，為肇事原因，被害人惠謝女士駕車行經肇事地，係靠路右
    行駛，非在路中行駛，應無肇事因素，有該會九十年五月二十三日府覆議字第九
    ○○七○一號函附之覆議意見書可資參照，又依附卷之交通事故調查報告表所載
    ，本件肇事時、地之天候、路況皆良好，則肇事彼時，被告亦無不能注意之情事
    ，渠竟疏未注意及此，而跨越路中行駛致撞及對向被害人所騎乘之機車，其有過
    失至為顯然。又本件車禍被害人惠謝淑美因此受傷死亡，亦經臺灣板橋地方法院
    檢察署檢察官督同檢驗員相驗屬實，製有相驗筆錄、相驗屍體證明書、驗斷書在
    卷可憑。被告過失駕車肇事行為，與被害人之死亡結果間，亦具有相當因果關係
    。被告所辯，不足採信，從而本件事證明確，被告犯行堪以認定。
三、刑法上所謂之業務，係指反覆同種類之行為為目的之社會性活動而言，被告丙○
    ○係甲○○○股份有限公司司機，其所為乃係反覆為同種類之行為之社會活動，
    自屬業務行為，要無疑義。被告為從事駕駛業務之人，其因業務上之過失致人於
    死，核其所為，係犯刑法第二百七十六條第二項之業務過失致人於死罪。爰審酌
    被告犯罪之動機、目的、手段，犯罪時所受之刺激及其品性、生活狀況、智識程
    度、犯罪所生之損害、犯罪後態度及尚未與被害人家屬達成和解等一切情狀，量
    處如主文所示所示之刑，以資懲儆。
據上論斷，應依刑事訴訟法第二百九十九條第一項前段、刑法第二百七十六條第二項
、罰金罰鍰提高標準條例第一條前段，判決如主文。
本案經檢察官程秀蘭到庭執行職務
中      華      民      國    九十      年      十      月    三十一  日
                                  臺灣板橋地方法院交通法庭
                                          法  官  張谷輔
右正本證明與原本無異。
如不服本判決，應於判決送達後十日內，向本院提出上訴狀。
                                          書記官  羅麗娟
中      華      民      國      九十      年      十一    月      二    日
附錄本案所犯法條全文
中華民國刑法第二百七十六條(過失致死罪)
因過失致人於死者，處二年以下有期徒刑、拘役或二千元以下罰金。
從事業務之人，因業務上之過失犯前項之罪者，處五年以下有期徒刑或拘役，得併科
三千元以下罰金。


司法院資訊處製作；財團法人民間司法改革基金會備份。
